---
name: Daniel Alejandro
surname: Neira Sierra
position: "Psicólogo especialista en Estadística aplicada"
address: "Bogotá D.C., Colombia"
phone: +57 3043553863
email: "daneira66@outlook.com"
github: daneira66
linkedin: Daniel-Neira-DANS
date: "`r format(Sys.time(), '%B %Y')`"
output: vitae::awesomecv
---

```{r setup, include=FALSE}
knitr::opts_chunk$set(echo = FALSE, warning = FALSE, message = FALSE)
library(vitae);library(tibble)
```

# Educación

```{r}
tribble(
  ~ Degree, ~Advisor,~ Year, ~ Institution, ~ Where,
  "Maestría en Bioestadística", NA,"2020 - En curso", "Pontificia Universidad Javeriana", "Bogotá, Colombia",
  "Especialización en Estadística Aplicada", "Tesis: Relación del deterioro cognitivo con el perfil lipídico en adultos mayores: Un análisis de correspondencias","2019", "Fundación Universitaria Los Libertadores", "Bogotá, Colombia",
  "Especialización en Estadística Aplicada", "Director: Heibar Yesid Rodríguez Pinzón","2019", "Fundación Universitaria Los Libertadores", "Bogotá, Colombia",
  "Psicología", "Tesis: Propiedades psicómetricas del Inventario de Trastornos de la Conducta Alimetaria (EDI-3) en adultos bogotanos - Fase 2","2012-2016", "Universidad Católica de Colombia", "Bogotá, Colombia",
  "Psicología", "Directora: Ivonne Alejo","2012-2016", "Universidad Católica de Colombia", "Bogotá, Colombia"
) %>% 
  detailed_entries(what=Degree, when=Year, with=Institution, where=Where,why = Advisor)
```

# Reconocimientos

```{r}
tribble(
  ~Year, ~Name, ~Institution,
  2016, "Grado de honor", "Facultad de psicología de la Universidad Católica de Colombia"
) %>% 
  detailed_entries(
    where = Year,
    with = Name,
    what = Institution
  )
```

# Experiencia

```{r}
tribble(
  ~Cargo, ~tiempo,~Institucion, ~Ciudad, ~Desc,
  "Profesional de apoyo a pruebas y analista de datos","15/01/2023 - 18/12/2023","Fundación Universitaria del Área Andina","Bogotá, Colombia","Realizar la revisión y ajuste de la agrupación de empleos para la formulación de estructuras de pruebas; revisar y ajustar la propuesta de indicadores temáticos para la conformación de las estructuras de pruebas; apoyar la consolidacion de la versión final de las estructuras de pruebas; revisar y proponer ajustes metodológicos al proceso de construcción y validación de ítems; capacitar al equipo de construcción y validación de ítems; hacer seguimiento a la calidad técnica de los ítems construidos para el banco de ítems de la Universidad; atender los procesos de auditoría y análiis de originalidad al banco de ítems de la Universidad llevados a cabo por parte de la COmisión Nacional del Servicio Civil; realizar el control de calidad de preimpresos de las formas de prueba; revisar las bases de datos para el procesamiento de la información de las pruebas escritas y de ejecución; llevar a cabo el análisis psicómetrico de las pruebas escritas y de ejecución; calificar las pruebas escritas y de ejecuciuón; y brindar conceptos técnicos y los insumos requeridos para la atención de derechos de petición, tutelas, demandas y demás actuaciones interpuestas frente a las pruebas escritas y de ejecución para los procesos de selección de Entidades del Orden Territorial 2022, Entidades del Orden Nacional 2022 y DIAN 2022.",
  "Psicólogo","08/02/2023 - 08/01/2023","Secretaría de Educación Distrital","Bogotá, Colombia","Llevar a cabo el procesamiento de datos para la generación de información del Sistema Multidimensional de Evaluación para la Calidad Educativa - SMECE; gestionar y hacer seguimiento a la formulación y ajuste de indicadores de calidad educativa para incluir en el SMECE; verificar las bases de datos entregadas para el cálculo de los indicadores de calidad educativa a incluir en el SMECE; elaborar y modificar las historias de usuario con los requerimientos funcionales para el desarrollo de tableros de visualización (dashboards) para los indicadores del SMECE; apoyar la generación de encuentros para la divulgación de resultados del SMECE y generar documentos técnicos e informes sobre los datos e información generada por el SMECE.",
  "Psicólogo","16/08/2022 - 15/01/2023","Secretaría de Educación Distrital","Bogotá, Colombia","Llevar a cabo el procesamiento de datos para la generación de información del Sistema Multidimensional de Evaluación para la Calidad Educativa - SMECE; gestionar y hacer seguimiento a la formulación y ajuste de indicadores de calidad educativa para incluir en el SMECE; verificar las bases de datos entregadas para el cálculo de los indicadores de calidad educativa a incluir en el SMECE; elaborar y modificar las historias de usuario con los requerimientos funcionales para el desarrollo de tableros de visualización (dashboards) para los indicadores del SMECE; apoyar la generación de encuentros para la divulgación de resultados del SMECE y generar documentos técnicos e informes sobre los datos e información generada por el SMECE.",
  "Psicómetra de despacho","12/2020 - 02/2023","Comisión Nacional del Servicio Civil","Bogotá, Colombia","Realizar la agrupación de empleos para la formulación de estructuras de pruebas; formular en conjunto con las entidades la propuesta de indicadores temáticos para la conformación de las estructuras de pruebas; consolidar las estructuras de pruebas para las pruebas escritas de los diferentes procesos de selección; elaborar conceptos y documentos técnicos sobre el proceso de diseño de pruebas, la construcción de ítems, el análisis y la calificación de pruebas; elaborar conceptos técnicos para dar respuesta a derechos de petición, acciones de tutela, demandas o cualquier otro tipo de requerimiento sobre las pruebas de los procesos de selección; llevar a cabo los procesos de auditoría sobre el proceso de construcción y validación de ítems ejecutados or los operadores contratados por la CNSC; apoyar la supervisión de los contratos efectuados para la ejeucición de los procesos de selección; apoyar la planeación de los procesos de selección de la DIAN y la aerocivil, sobre todo en lo correspondiente a la planeación de las pruebas escritas y/o de ejecución a realizar.",
  "Psicómetra de ítems","04/2020","Fundación Universitaria del Área Andina","Bogotá, Colombia", "Realizar la revisión de los parámetros técnicos y metodológicos de los ítems construidos para las pruebas escritas del proceso de selección Territorial 2019; programar y llevar a cabo talleres de validación de ítems con los expertos temáticos; hacer seguimiento al cargue de los ítems en el aplicativo de construcción; emitir conceptos técnicos frente a las observaciones generadas por la Comisión Nacional del Servicio Civil frente a los ítems revisados.",
  "Psicólogo consultor","02/2020 - 4/2020","R.H.T. Soluciones y Diagnosticos Empresariales Ltda.","Bogotá, Colombia", "Elaborar ítems para tres (3) pruebas sobre los valores y comportamientos esperados para aspirantes a ingresar a la Policia Nacional, estudiantes de las Escuelas de instrucción y oficiales y suboficiales activos de la Policia Nacional; asistir a sesiones de capacitación y reuniones con la Entidad para entender el funcionamiento de los diferentes procesos; acatar y dar respuesta a las recomendaciones realizadas por los validadores de los ítems.",
  "Psicólogo de apoyo a la coordinación de pruebas","03/2019 - 12/2019","Universidad Francisco de Paula Santander","Bogotá, Colombia","Apoyar y coordinar el diseño y construcción de las pruebas básicas, funcionales y comportamentales para el proceso de selección 437 - Valle del Cauca desarrollado para la Comisión Nacional del Servicio Civil .",
  "Psicólogo de apoyo a la coordinación de pruebas","03/2019 - 12/2019","Universidad Francisco de Paula Santander","Bogotá, Colombia","Apoyar y coordinar la revisión y ajuste de la agrupación de empleos para la formulación de estructuras de pruebas; revisar y ajustar la propuesta de ejes temáticos para la conformación de las estructuras de pruebas; apoyar la consolidacion de la versión final de las estructuras de pruebas; revisar y proponer ajustes metodológicos al proceso de construcción y validación de ítems; capacitar al equipo de construcción y validación de ítems; hacer seguimiento a la calidad técnica de los ítems construidos para el banco de ítems de la Universidad; atender los procesos de auditoría y análiis de originalidad al banco de ítems de la Universidad llevados a cabo por parte de la COmisión Nacional del Servicio Civil; realizar el control de calidad de preimpresos de las formas de prueba; revisar las bases de datos para el procesamiento de la información de las pruebas escritas y de ejecución; llevar a cabo el análisis psicómetrico de las pruebas escritas y de ejecución; calificar las pruebas escritas y de ejecuciuón; y brindar conceptos técnicos y los insumos requeridos para la atención de derechos de petición, tutelas, demandas y demás actuaciones interpuestas frente a las pruebas escritas de competencias básicas, funcionales y comportamentales del proceso de selección 437 - Valle del Cauca de la Comisión Nacional del Servicio Civil.",
  "Experto constructor y/o validador de ítems","10/2019, 11/2019","Universidad Libre","Bogotá, Colombia", "Realizar la construcción y validación de ítems de las pruebas básicas, funcionales y comportamentales de la convocatoria Distrito Capital - CNSC desarrollada para la Comisión Nacional del Servicio Civil.",
    "Experto constructor y/o validador de ítems","10/2019, 11/2019","Universidad Libre","Bogotá, Colombia", "Realizar la construcción y validación de ítems de las pruebas básicas, funcionales y comportamentales de la convocatoria Territorial Norte desarrollada para la Comisión Nacional del Servicio Civil.",
  "Psicólogo constructor de ítems","05/2020 - 06/2020","Universidad Francisco de Paula Santander","Bogotá, Colombia", "Realizar la construcción y validación de ítems de las pruebas básicas, funcionales y comportamentales del proceso de selección 437 - Valle del Cauca de la Comisión Nacional del Servicio Civil.",
  "Psicólogo de apoyo","11/2017 - 01/2018, 03/2018 - 06/2018","Universidad Manuela Beltrán","Bogotá, Colombia", "Realizar la revisión de los parámetros técnicos y metodológicos de los ítems construidos para las pruebas escritas de los procesos de selección de la Agencia de Reincorporación NAcional - ARN, el  Instituto Geográfico Agustín Codazzi - IGAC y CAR - ANLA; hacer seguimiento al cargue de los ítems en el aplicativo de construcción; emitir conceptos técnicos frente a observcaciones, quejas y/o reclamos que se realicen frente a los ítems; apoyar la elaboración de documentos y conceptos técnicos a entregar a la Comisión Nacional del Servicio Civil",
  "Psicólogo de apoyo","11/2017 - 01/2018, 03/2018 - 06/2018","Universidad Manuela Beltrán","Bogotá, Colombia", "Realizar la revisión de los parámetros técnicos y metodológicos de los ítems construidos para las pruebas escritas del proceso de selección CAR - ANLA; hacer seguimiento al cargue de los ítems en el aplicativo de construcción; emitir conceptos técnicos frente a observcaciones, quejas y/o reclamos que se realicen frente a los ítems",
  "Constructor de ítems","09/2017, 11/2017", "Universidad Manuela Beltrán","Bogotá, Colombia","Construcción y validación de ítems para las pruebas básicas, funcionales y comportamentales de las pruebas básicas funcionales y comportamentales para la convocatoria 337 - IGAC desarrollada para la Comisión Nacional del Servicio Civil.",
    "Constructor de ítems","09/2017, 11/2017", "Universidad Manuela Beltrán","Bogotá, Colombia","Construcción y validación de ítems para las pruebas básicas, funcionales y comportamentales de las pruebas básicas funcionales y comportamentales para la convocatoria 338 - ACR desarrollada para la Comisión Nacional del Servicio Civil.",
  "Psicólogo clínico e investigador","07/2017 - 11/2018","Vida Resiliente SAS","Bogotá, Colombia","Diseño y aplicación de talleres psicoeducativos y terapias para niños, adolescentes y adultos",
  "Psicólogo clínico e investigador","07/2017 - 11/2018","Vida Resiliente SAS","Bogotá, Colombia","Diseño de instrumentos de evaluación psicológica, investigación cuantitativa y análisis de datos de los servicios prestados."
) %>%   detailed_entries(
    when = tiempo,
    where = Ciudad,
    what = Cargo,
    with = Institucion,
    why = Desc
  )
```

# Habilidades

\begin{cvskills}
  \cvskill{Informática}{R y Rstudio, Python, SPSS, Winsteps, Markdown}
  \cvskill{Análisis de datos}{Inferencia estadística, Análisis multivariado, Muestreo, Estadística no parámetrica, Modelos de regresión, Análisis de datos composicionales, Probabilidad, Análisis de inferencia causal, Metaanalisis}
  \cvskill{Psicometría}{Construcción de ítems, Diseño de pruebas, Análisis de pruebas, Calificación de pruebas}
  \cvskill{idiomas}{Español, Inglés}
\end{cvskills}


