---
name: Daniel Alejandro
surname: Neira Sierra
position: "Psicólogo especialista en Estadística aplicada"
address: "Bogotá D.C., Colombia"
phone: +57 3043553863
email: "daneira66@outlook.com"
github: daneira66
linkedin: Daniel-Neira-DANS
date: "`r format(Sys.time(), '%B %Y')`"
output: vitae::awesomecv
---

```{r setup, include=FALSE}
knitr::opts_chunk$set(echo = FALSE, warning = FALSE, message = FALSE)
library(vitae);library(tibble)
```

# Educación

```{r}
tribble(
  ~ Degree, ~Advisor,~ Year, ~ Institution, ~ Where,
  "Maestría en Bioestadística", NA,"2020 - En curso", "Pontificia Universidad Javeriana", "Bogotá, Colombia",
  "Especialización en Estadística Aplicada", "Tesis: Relación del deterioro cognitivo con el perfil lipídico en adultos mayores: Un análisis de correspondencias","2019", "Fundación Universitaria Los Libertadores", "Bogotá, Colombia",
  "Especialización en Estadística Aplicada", "Director: Heibar Yesid Rodríguez Pinzón","2019", "Fundación Universitaria Los Libertadores", "Bogotá, Colombia",
  "Psicología", "Tesis: Propiedades psicómetricas del Inventario de Trastornos de la Conducta Alimetaria (EDI-3) en adultos bogotanos - Fase 2","2012-2016", "Universidad Católica de Colombia", "Bogotá, Colombia",
  "Psicología", "Directora: Ivonne Alejo","2012-2016", "Universidad Católica de Colombia", "Bogotá, Colombia"
) %>% 
  detailed_entries(what=Degree, when=Year, with=Institution, where=Where,why = Advisor)
```

# Reconocimientos

```{r}
tribble(
  ~Year, ~Name, ~Institution,
  2016, "Grado de honor", "Facultad de psicología de la Universidad Católica de Colombia"
) %>% 
  detailed_entries(
    where = Year,
    with = Name,
    what = Institution
  )
```

# Experiencia

```{r}
tribble(
  ~Cargo, ~tiempo,~Institucion, ~Ciudad, ~Desc,
  "Psicómetra de ítems","04/2020","Fundación Universitaria del Área Andina","Bogotá, Colombia", "Realizar la revisión y validación psicómetrica de los ítems construidos para la Convocatoria Territorial 2019 de la CNSC.",
  "Psicólogo consultor","02/2020 - 4/2020","R.H.T. Soluciones y Diagnosticos Empresariales Ltda.","Bogotá, Colombia", "Realizar la construcción de ítems para tres pruebas elaboradas para la Polícia Nacional",
  "Psicólogo de apoyo a la coordinación de pruebas","03/2019 - 12/2019","Universidad Francisco de Paula Santander","Bogotá, Colombia","Apoyar y coordinar el diseño y construcción de las pruebas para el proceso de selección 437 - Valle del Cauca de la CNSC.",
  "Psicólogo de apoyo a la coordinación de pruebas","03/2019 - 12/2019","Universidad Francisco de Paula Santander","Bogotá, Colombia","Apoyar y coordinar la revisión de las bases de datos, el análisis psicómetrico y la calificación de las pruebas.",
  "Experto constructor y/o validador de ítems","10/2019, 11/2019","Universidad Libre","Bogotá, Colombia", "Realizar la construcción y validación de ítems de las pruebas básicas, funcionales y comportamentales de la convocatoria Distrito Capital - CNSC y Territorial Norte de la CNSC.",
  "Psicólogo constructor de ítems","05/2020 - 06/2020","Universidad Francisco de Paula Santander","Bogotá, Colombia", "Realizar la construcción y validación de ítems de las pruebas básicas, funcionales y comportamentales del proceso de selección 437 - Valle del Cauca de la CNSC.",
  "Psicólogo de apoyo","11/2017 - 01/2018, 03/2018 - 06/2018","Universidad Manuela Beltrán","Bogotá, Colombia", "Realizar la revisión y validación de los ítems elaborados para las pruebas desarrolladas para la CNSC.",
  "Psicólogo de apoyo","11/2017 - 01/2018, 03/2018 - 06/2018","Universidad Manuela Beltrán","Bogotá, Colombia", "Apyar el análisis de datos y la calificación de las pruebas desarrolladas para la CNSC.",
  "Constructor de ítems","09/2017, 11/2017", "Universidad Manuela Beltrán","Bogotá, Colombia","Construcción y validación de ítems para las pruebas básicas, funcionales y comportamentales de las pruebas desarrolladas para la CNSC.",
  "Psicólogo clínico e investigador","07/2017 - 11/2018","Vida Resiliente SAS","Bogotá, Colombia","Diseño y aplicación de talleres psicoeducativos y terapias para niños, adolescentes y adultos",
  "Psicólogo clínico e investigador","07/2017 - 11/2018","Vida Resiliente SAS","Bogotá, Colombia","Diseño de instrumentos de evaluación psicológica, investigación cuantitativa y análisis de datos de los servicios prestados."
) %>%   detailed_entries(
    when = tiempo,
    where = Ciudad,
    what = Cargo,
    with = Institucion,
    why = Desc
  )
```

# Habilidades

\begin{cvskills}
  \cvskill{Informática}{R y Rstudio, Python, SPSS, Winsteps, Lertap, Markdown}
  \cvskill{Análisis de datos}{Inferencia estadística, Análisis multivariado, Muestreo, Estadística no parámetrica, Modelos de regresión, Probabilidad}
  \cvskill{Psicometría}{Construcción de ítems, Diseño de pruebas, Análisis de pruebas, Calificación de pruebas}
  \cvskill{idiomas}{Español, Inglés}
\end{cvskills}


